ko: 리가처 소재: 탄소 섬유; 복합재; 직물; 가죽; 금속; 플라스틱; 고무; 합성 직물; 목재; 기타
pt-BR: Braçadeira material: Fibra de carbono; Composto; Tecido; Couro; Metal; Plástico; Borracha; Tecido sintético; Madeira; Outro
ro-RO: Material de ligatură: Fibră de carbon; Compozit; Material textil; Piele; Metal; Plastic; Cauciuc; Material textil sintetic; Lemn; Altele
it: Materiale di legatura: Fibra di carbonio; Composito; Tessuto; Pelle; Metallo; Plastica; Gomma; Tessuto sintetico; Legno; Altro
tr: Bağlama malzemesi: Karbon fiber; Kompozit; Kumaş; Deri; Metal; Plastik; Kauçuk; Sentetik kumaş; Ahşap; Diğer
fi: Ligatuurin materiaali: Hiilikuitu; Komposiitti; Kangas; Nahka; Metalli; Muovi; Kumi; Synteettinen kangas; Puu; Muu
bg-BG: Материал за лигатурата: Въглеродни влакна; Композитен материал; Плат; Кожа; Метал; Пластмаса; Гума; Синтетична тъкан; Дърво; Друг
de: Material der Ligatur: Kohlefaser; Verbundstoff; Stoff; Leder; Metall; Kunststoff; Gummi; Synthetikgewebe; Holz; Sonstige
es: Material de la abrazadera: Fibra de carbono; Compuesto; Tela; Cuero; Metal; Plástico; Goma; Tela sintética; Madera; Otro
sk-SK: Materiál ligatúry: Uhlíkové vlákno; Kompozit; Látka; Koža; Kov; Plast; Guma; Syntetická látka; Drevo; Iné
ru: Материал лигатуры: Углеволокно; Композит; Ткань; Кожа; Металл; Пластик; Резина; Синтетическая ткань; Дерево; Другое
pl: Materiał ligaturowy: Włókno węglowe; Kompozyt; Tkanina; Skóra; Metal; Plastik; Guma; Tkanina syntetyczna; Drewno; Inne
lt-LT: Ligatūros medžiaga: Anglies pluoštas; Kompozitas; Audinys; Oda; Metalas; Plastikas; Guma; Sintetinis audinys; Mediena; Kita
ja: 結紮素材: カーボンファイバー; 複合材; ファブリック; レザー; 金属; プラスチック; ラバー; 合成ファブリック; 木製; その他
el: Υλικό σφιγκτήρα: Ανθρακονήματα; Σύνθετο υλικό; Ύφασμα; Δέρμα; Μέταλλο; Πλαστικό; Καουτσούκ; Συνθετικό ύφασμα; Ξύλο; Άλλο
nb: Materiale i ligatur: Karbonfiber; Kompositt; Stoff; Skinn; Metall; Plast; Gummi; Syntetisk stoff; Tre; Annet
cs: Materiál ligatury: Uhlíkové vlákno; Kompozit; Textil; Kůže; Kov; Plast; Guma; Syntetická tkanina; Dřevo; Jiné
sv: Ligaturmaterial: Kolfiber; Komposit; Tyg; Läder; Metall; Plast; Gummi; Syntettyg; Trä; Övrigt
zh-TW: 束箍材質: 碳纖維; 複合材質; 布料; 皮革; 金屬; 塑膠; 橡膠; 合成布料; 木質; 其他
da: Ligaturmateriale: Kulfiber; Komposit; Stof; Læder; Metal; Plastik; Gummi; Syntetisk stof; Træ; Andet
vi: Vật liệu buộc: Sợi carbon; Composite; Vải; Da; Kim loại; Nhựa; Cao su; Vải tổng hợp; Gỗ; Khác
pt-PT: Material da abraçadeira: Fibra de carbono; Composto; Tecido; Couro; Metal; Plástico; Borracha; Tecido sintético; Madeira; Outro
hu: Ligatúra anyaga: Szénszálas; Kompozit; Szövet; Bőr; Fém; Műanyag; Gumi; Szintetikus szövet; Fa; Egyéb
zh-CN: 哨片卡子材质: 碳纤维; 复合材料; 织物; 皮革; 金属; 塑料; 橡胶; 合成纤维织物; 木材; 其他
hr-HR: Materijal ligature: Ugljična vlakna; Kompozit; Tkanina; Koža; Metal; Plastika; Guma; Sintetička tkanina; Drvo; Ostalo
th: วัสดุรัด: คาร์บอนไฟเบอร์; คอมโพสิต; ผ้า; หนัง; โลหะ; พลาสติก; ยาง; ผ้าใยสังเคราะห์; ไม้; อื่นๆ
sl-SI: Material objemke: Ogljikova vlakna; Kompozit; Tkanina; Usnje; Kovina; Plastika; Guma; Sintetična tkanina; Les; Drugo
en: Ligature material: Carbon fiber; Composite; Fabric; Leather; Metal; Plastic; Rubber; Synthetic fabric; Wood; Other
fr: Matériau de la ligature: Fibre de carbone; Composite; Tissu; Cuir; Métal; Plastique; Caoutchouc; Tissu synthétique; Bois; Autre
nl: Ligatuur materiaal: Koolstofvezel; Composiet; Stof; Leer; Metaal; Kunststof; Rubber; Synthetische stof; Hout; Overige